臺灣臺南地方法院刑事判決
110年度金訴字第100號
公  訴  人  臺灣臺南地方檢察署檢察官
被      告  洪佩渝



選任辯護人  何明諺律師
上列被告因洗錢防制法等案件，經檢察官提起公訴（110年度偵
字第1231號），本院依簡式審判程序判決如下：
    主  文
洪佩渝幫助犯掩飾特定犯罪所得去向之洗錢罪，處有期徒刑叁月
，併科罰金新臺幣壹萬元，罰金如易服勞役，以新臺幣壹仟元折
算壹日。緩刑貳年。 
    事實及理由
一、本件犯罪事實、證據均引用起訴書之記載（如附件）。
二、本件係經被告洪佩渝有罪之陳述，而經本院裁定以簡式審判
    程序加以審理，依據刑事訴訟法第二百七十三條之二規定排
    除嚴格證據調查；並依同法第三百十條之二準用第四百五十
    四條之規定製作略式判決書，先予敘明。
三、核被告所為，係犯刑法第三十條第一項前段、第三百三十九
    條第一項之幫助詐欺取財罪、洗錢防制法第十四條第一項之
    幫助犯掩飾特定犯罪所得去向之洗錢罪。又被告係幫助犯，
    應依刑法第三十條第二項規定，按正犯之刑減輕之。被告以
    一交付帳戶行為，致告訴人蔡昆憲、阮佳佩受騙，觸犯二幫
    助詐欺取財罪；另被告所犯幫助詐欺取財罪、掩飾特定犯罪
    所得去向之洗錢罪，二罪行為之重要部分局部重疊，依一般
    社會通念，認應評價為一罪方符合刑罰公平原則，其以一行
    為同時觸犯前開數罪名，為想像競合犯，從一重之幫助犯掩
    飾特定犯罪所得去向之洗錢罪處斷。被告於本院審理時自白
    犯罪（見本院卷第八十二、九十一頁），依洗錢防制法第十
    六條第二項規定，遞減輕其刑。爰審酌被告犯罪動機、手段
    、素行、所生危害、已與告訴人二人達成民事調解賠償其損
    害及被告犯後態度及自述學經歷、生活狀況等一切情狀，量
    處如主文所示之刑，罰金部分並諭知易服勞役之折算標準。
    末查，被告未曾因故意犯罪受有期徒刑以上刑之宣告，有臺
    灣高等法院被告前案紀錄表一份附卷可稽，被告一時失慮致
    罹此罪名，惟已與告訴人達成民事調解賠償其損害，告訴人
    請求給予被告宣告緩刑等情，有本院調解筆錄一紙在卷可佐
    （見本院卷第五十九頁），其經此偵查審判科刑，已足促其
    警惕，而無再犯之虞，本院認上開宣告之刑，以暫不執行為
    適當，併宣告緩刑二年。末查，被告因賠償而交付告訴人受
    騙之款項，一如前述，其犯罪所得新臺幣四千五百元，依刑
    法第三十八條之一第五項規定不予宣告沒收，附此敘明。
據上論斷，依刑事訴訟法第二百九十九條第一項前段、第二百七
十三條之一第一項、第二百八十四條之一、第三百十條之二，洗
錢防制法第十四條第一項、第十六條第二項，刑法第十一條、第
三十條、第三百三十九條第一項、第四十二條第三項前段、第七
十四條第一項第一款，刑法施行法第一條之一，判決如主文。
本案經檢察官周盟翔提起公訴，檢察官謝欣如到庭執行職務。
中　　華　　民　　國　　110 　年　　5 　　月　　10　　日
　　　　　　　　　刑事第九庭    法　官　鍾邦久
以上正本證明與原本無異。
如不服本判決應於收受本判後20日內向本院提出上訴書狀，並應
敘述具體理由。其未敘述上訴理由者，應於上訴期間屆滿後20日
內向本院補提理由書狀（均須按他造當事人之人數附繕本）「切
勿逕送上級法院」。
  　　　　　　　　　　　　　　　書記官　黃憶筑
中　　華　　民　　國　　110 　年　　5 　　月　　10　　日
附錄本案論罪科刑法條全文：　
洗錢防制法第2條第2款：
本法所稱洗錢，指下列行為：
二、掩飾或隱匿特定犯罪所得之本質、來源、去向、所在、所有
    權、處分權或其他權益者。
洗錢防制法第3條第2款：
本法所稱特定犯罪，指下列各款之罪：
二、刑法第 121 條第 1 項、第 123 條、第 201 條之 1 第 2
    項、第 268 條、第 339 條、第 339 條之 3、第 342 條、
    第 344 條、第 349 條之罪。
洗錢防制法第14條第1項：
有第二條各款所列洗錢行為者，處 7 年以下有期徒刑，併科新
臺幣 5 百萬元以下罰金。
刑法第339條第1項：
意圖為自己或第三人不法之所有，以詐術使人將本人或第三人之
物交付者，處 5 年以下有期徒刑、拘役或科或併科 50 萬元以
下罰金。
刑法第30條第1項：
（幫助犯及其處罰）
幫助他人實行犯罪行為者，為幫助犯。雖他人不知幫助之情者，
亦同。
附件：
臺灣臺南地方檢察署檢察官起訴書　
                                     110年度偵字第1231號
　　被　　　告　洪佩渝

上列被告因違反洗錢防制法等案件，業經偵查終結，認應該提起
公訴，茲將犯罪事實及證據並所犯法條分敘如下：
　　　　犯罪事實
一、洪佩渝可預見將自己之金融機構帳戶提供他人使用，將可能
    遭詐騙集團利用作為犯罪工具，猶基於縱有人以其金融機構
    帳戶實施財產犯罪，亦不違背其本意之幫助詐欺及洗錢不確
    定故意，於民國109年7月間，將其本人所申辦之王道商業銀
    行帳號000-00000000000000號帳戶(下稱王道銀行帳戶)之網
    路銀行帳號、密碼等，以一個帳戶每月新臺幣（下同）4500
    元之代價，交予真實姓名年籍均不詳之人，以此方式幫助該
    人所屬之詐欺集團掩飾渠等因詐欺犯罪所得之財物。嗣詐欺
    集團成員取得上開帳戶後，基於意圖為自己不法所有之犯意
    聯絡，於（一）109年7月30日間，以需匯款開通網路遊戲，
    並儲值購買虛擬商品為由，致蔡昆憲陷於錯誤，於109年7月
    30日、31日，分別匯款420元、3070元至上開王道銀行帳戶
    。（二）109年7月29日間，以需匯款開通網路遊戲，並儲值
    購買虛擬商品為由，致阮佳佩陷於錯誤，於109年7月29日至
    8月3日間陸續匯款共29830元至上開王道銀行帳戶。嗣蔡昆
    憲、阮佳佩查覺有異，報警處理，始悉上情。
二、案經蔡昆憲、阮佳佩訴由高雄市政府警察局前鎮分局報告偵
    辦。
        證據並所犯法條
一、上揭犯罪事實，業據被告洪佩渝於偵查中坦承不諱，復經證
    人即告訴人蔡昆憲、阮佳佩於警詢時證述綦詳，並有告訴人
    蔡昆憲、阮佳佩提供網路對話記錄、告訴人阮佳佩提供匯款
    畫面資料及被告上開王道銀行帳戶開戶基本資料、交易往來
    明細表各1份在卷可佐，足認被告之自白與事實相符，其上
    開犯嫌應堪認定。
二、核被告所為，係犯刑法第30條第1項前段、同法第339條第1 
    項之幫助詐欺取財罪嫌，及刑法第30條第1項前段、洗錢防
    制法第14條第1項之幫助洗錢罪嫌。被告以一行為，觸犯上
    開罪嫌，為想像競合犯，請依刑法第55 條規定，從較重之
    幫助洗錢罪嫌處斷。
三、依刑事訴訟法第251條第1項提起公訴。
　　此　　致
臺灣臺南地方法院
中　　華　　民　　國　 110　　年　　2 　　月　　26　　日
　　　　　　　　　　　　　　　檢察官   周 盟 翔
本件證明與原本無異
中　　華　　民　　國　 110　　年　　3 　　月　　3 　　日
                              書記官   陳 仕 龍